臺灣桃園地方法院刑事判決　　　　　　　　　　　　九十一年度易字第一五三五號
　　公　訴　人　臺灣桃園地方法院檢察署檢察官
　　被　　　告　乙○○
右列被告因妨害婚姻及家庭案件，經檢察官提起公訴（九十一年度偵字第一０六一六
號），本院判決如左：
    主  文
乙○○連續有配偶而與人通姦，處有期徒刑參月，如易科罰金以參佰元折算壹日。
    事  實
一、乙○○係甲○○之夫，為有配偶之人, 竟基於與丙○○（本院通緝中）通姦之概
    括犯意，自民國八十六年十一月間某日起至九十年十一月間某日止，連續在其位
    於花蓮市○○○街之租屋處及其位於桃園縣觀音鄉大潭村二鄰塘尾十三之二四號
    之戶籍地，與丙○○通姦多次，丙○○並於八十九年二月二十八日產下一女彭詩
    惠。嗣九十一年二月十五日，甲○○因其子就學辦理助學貸款而向戶政事務所請
    領戶籍謄本時，始獲悉上情。
二、案經甲○○訴請臺灣桃園地方法院檢察署檢察官偵查起訴。
    理  由
一、訊據被告乙○○固對於右揭與丙○○通姦之事實坦承不諱，惟辯稱：伊固然自八
    十六年十一月間開始與丙○○發生性關係，然到八十九年四月間幫小孩報完戶口
    後，伊即與丙○○分手，伊並未於九十年十一月間與丙○○共同回到桃園之戶籍
    地居住云云，然查右揭事實業據告訴人甲○○指訴綦詳，並有戶籍謄本一份附卷
    可稽，而被告於九十年十一月間確有帶丙○○及彭詩惠一同回至其戶籍處所居住
    三天一節，亦據証人即其子彭民瑞次方九十一年十月一日到庭証稱：「我在我婆
    婆家裡面有聽到有小孩在外面玩，並叫乙○○爸爸，旁邊還有一個女的，那是去
    年十一月的事，我有看到他們三個人到我婆婆家玩，但我沒有看到他們住在一起
    ，但我知道他們在我婆婆家停留有三天之久，他們住樓上，樓上只剩下一個房間
    沒有人住，所以他們應該是住在那個房間。」、証人即其女彭雪芬、彭雅芬於九
    十一年十一月五日本院審理時証述：「當時我父親有帶一個女的及一個小女生到
    我婆婆家住三天，當時他們住在同一個房間，我媽當時沒有住在那邊，我媽媽也
    不知道我爸爸回來，是我們跟她講，但我媽媽並沒有去找他，因為我父親不只一
    次帶那位阿姨、小女生回來。」等語屬實，衡諸被告與証人彭民瑞、彭雪芬、彭
    雅芬係父子、女之關係，其子女當無為偏坦其母而故意誣陷其父之必要，堪信其
    三人之証詞屬實，應予採信。被告之前開辯詞，僅係事後卸責之詞，殊無足採。
    本件事證明確，被告之犯行洵堪認定，應予依法論科。
二、核被告乙○○之所為，係犯刑法第二百三十九條前段之通姦罪。被告多次通姦行
    為，時間緊接，所犯係構成要件相同之罪名，顯係基於概括之犯意為之，為連續
    犯，應論以一罪，並依刑法第五十六條之規定加重其刑。爰審酌被告通姦對告訴
    人之家庭幸福圓滿維持之傷害、通姦之次數、期間、被告非惟通姦並致丙○○產
    子，且其二人竟登堂入室，對告訴人之傷害至鉅等一切情狀，量處如主文所示之
    刑，並均依刑法第四十一條第一項前段之規定，諭知易科罰金之折算標準，以資
    懲儆。
據上論斷，應依刑事訴訟法第二百九十九條第一項前段，刑法第五十六條、第二百三
十九條前段、第四十一條第一項前段，罰金罰鍰提高標準條例第二條，判決如主文。
本案經檢察官古慧珍到庭執行職務
中      華      民      國    九十一    年     十一     月     十九     日
                              臺灣桃園地方法院刑事第二庭
                                  法  官  林  恆  吉
右正本證明與原本無異。
如不服本判決，應於判決送達後十日內向本院提出上訴狀( 應附繕本 )，上訴於臺灣
高等法院。
                                  書記官  邱  仲  騏
中      華      民      國    九十一    年     十一     月    二十五    日
